臺灣板橋地方法院刑事裁定　　　　　　 96年度簡上字第737號
抗　告　人　甲○○
上列抗告人因違反商業會計法等，不服本院中華民國九十六年七
月十八日裁定（九十三年度簡字第二○二四號），提起抗告，本
院裁定如下：
    主    文
抗告駁回。
    理    由
一、抗告意旨略以：抗告人甲○○於民國九十三年九月十四日之
    送達地址並非臺北縣三重市○○街二六五號，並無法收到本
    院九十三年度簡字第二○二四號判決，爰據以提起抗告，請
    求撤銷原裁定云云。
二、按提起上訴，應於送達判決後十日內為之，又原審法院認為
    上訴不合法律上之程式或法律上不應准許或其上訴權已經喪
    失者，應以裁定駁回之，刑事訴訟法第三百四十九條、第三
    百六十二條前段定有明文。次按送達文書除刑事訴訟法第一
    編第六章有特別規定外，準用民事訴訟法之規定，刑事訴訟
    法第六十二條定有明文；而「送達不能依前二條規定為之者
    ，得將文書寄存送達地之自治或警察機關，並作送達通知書
    兩份，一份黏貼於應受送達人住居所、事務所、營業所或其
    就業處所門首，另一份置於該送達處所信箱或其他適當位置
    ，以為送達。寄存送達，自寄存之日起，經十日發生效力。
    寄存之文書自寄存之日起，寄存機關應保存二個月」，民事
    訴訟法第一百三十八條同定有明文。
三、查本件抗告人即被告被訴違反商業會計法等，經原審於九十
    三年八月三十一日判決後，因送達至抗告人當時位於臺北縣
    三重市○○街四九七號一樓之居所與臺北縣三重市○○街二
    六五號之住所（此為抗告人當時之住所，見原審即本院九十
    三年度簡字第二○二四號卷第五十五頁）無效果，即依上開
    刑事訴訟法第六十二條準用民事訴訟法第一百三十八條之規
    定，寄存送達於抗告人住所轄區警局即臺北縣政府警察局三
    重分局慈福派出所，此有送達證書二份在卷可稽（見上開簡
    字第二○二四號卷第五十三頁至第五十四頁），此情已足認
    定。抗告人雖辯稱原審送達並不合法云云，惟抗告人上揭戶
    籍地自八十四年十月十二日迄今均未變更，此有個人基本資
    料查詢結果一份附於本院卷可稽，抗告人於抗告狀中所載明
    當時居住於其戶籍地之李志源，經本院詢問結果，亦係抗告
    人嬸嬸之子（見本院九十六年九月五日筆錄第二頁），而本
    院九十六年九月五日開庭傳票所送達之「臺北縣三重市○○
    街二六五號」、「臺北縣三重市○○街二六三號二樓」等二
    址，復同由抗告人之小姑李淑敏所收受，此除為抗告人所自
    承外（見本院上開筆錄第三頁），同有送達證書二紙在卷足
    憑，足認抗告人不僅戶籍地未遷離臺北縣三重市○○街二六
    五號，近年來居住於該地之人亦為其親戚。是足認原審因送
    達無效果而寄存送達，其程序當係合法，並無抗告人所指之
    不合法情事。故本件原簡易判決自寄存之日起（即九十三年
    九月十四日），經十日發生效力，再加計十日之上訴期間（
    無在途期間可供扣除），是其上訴第二審之期間，至九十三
    年十月四日即已屆滿。詎上訴人竟遲至九十六年六月二十二
    日始向原審提出上訴狀（參見上訴狀所蓋之收狀章），其提
    起上訴顯已逾越上訴期間，原審以被告上訴逾期顯非合法為
    由，依刑事訴訟法第三百六十二條前段，而裁定駁回上訴，
    經核並無不合，本件抗告人執上開意旨提起抗告，為無理由
    ，應予駁回。
四、據上論結，應依刑事訴訟法第四百五十五條之一、第四百十
    二條，裁定如主文。
中　　華　　民　　國　　96　　年　　9 　　月　　10　　日
                  刑事第四庭審判長法  官  許政賢
                                  法  官  廖怡貞
                                  法  官  吳冠霆
上列正本證明與原本無異。
如不服本裁定，應於裁定送達後五日內敘明抗告理由，向本院提
出再抗告狀。
                                  書記官  黃炎煌
中　　華　　民　　國　　96　　年　　9 　　月　　10　　日
